# 商誉后续计量的问题

提问人：last0614 时间：2017-02-28 16:24:14
假设A公司在收购某房地产开发企业B公司时形成了一块商誉，那是否需要随着B公司的物业交付销售，按比例对应转出商誉？还是只需要做商誉减值测试。

回答人：chenyiwei
请参考《瑞华研究 2010 ～ 2016 汇编》之“问题3-2-1（收购“单一资产实体”是否构成业务合并）”。